臺灣臺中地方法院刑事裁定
110年度聲字第4153號
聲  請  人  臺灣臺中地方檢察署檢察官
受  刑  人  許維霖




上列聲請人因受刑人數罪併罰有二裁判以上，聲請定其應執行之
刑（110年度執聲字第2775號），本院裁定如下：
    主  文
許維霖所犯如附表所示之罪刑，應執行有期徒刑肆年貳月。
    理  由
一、聲請意旨略以：受刑人許維霖因違反毒品危害防制條例等案
    件，先後經判決確定如附表，符合數罪併罰之要件，應依刑
    法第53條及第51條第5款之規定，定其應執行之刑，爰依刑
    事訴訟法第477條第1項規定聲請裁定等語。
二、按裁判確定前犯數罪者，併合處罰之。但有下列情形者，不
    在此限。一、得易科罰金之罪與不得易科罰金之罪。二、得
    易科罰金之罪與不得易服社會勞動之罪。三、得易服社會勞
    動之罪與不得易科罰金之罪。四、得易服社會勞動之罪與不
    得易服社會勞動之罪。前項但書情形，受刑人請求檢察官聲
    請定應執行刑者，依第51條規定定之，刑法第50條定有明文
    。次按數罪併罰，有二裁判以上者，依刑法第51條之規定，
    定其應執行之刑，刑法第53條亦定有明文。又依刑法第51條
    第5款規定，數罪併罰，分別宣告多數有期徒刑者，於各刑
    中之最長期以上，各刑合併之刑期以下，定其刑期，但不得
    逾30年。另按刑事訴訟法第370條第2項、第3項，已針對第
    二審上訴案件數罪之定應執行刑，明定有不利益變更禁止原
    則之適用；而分屬不同案件之數罪併罰，倘裁判宣告數罪之
    刑，部分曾經定應執行刑，再與其他宣告刑合併定其應執行
    之刑時，亦應同受此原則之拘束。故定應執行之刑，其裁量
    所定之刑期，倘較重於前開各罪曾定應執行刑與後裁判宣告
    刑之總和，即違反上開原則而有判決不適用法則之違背法令
    （最高法院104年度台非字第127號、108年度台非字第27號
    判決意旨參照）。
三、經查，受刑人因犯如附表所示之違反毒品危害防制條例等案
    件，先後經臺灣臺南地方法院、本院判處如附表所示之罪刑
    ，並分別確定在案，此有如附表所示之判決及臺灣高等法院
    被告前案紀錄表在卷可憑。而受刑人所犯如附表編號1至9、
    11、13號所示之罪刑，均得易科罰金或易服社會勞動，所犯
    如附表編號10、12號所示之罪刑，均不得易科罰金或易服社
    會勞動，屬於刑法第50條第1項但書之情形，茲聲請人以本
    院為犯罪事實最後判決之法院，依同法第50條第2項規定，
    經受刑人之請求，向本院提出定應執行刑之聲請，此有臺灣
    臺中地方檢察署刑法第50條第1項但書案件是否請求定應執
    行刑調查表在卷可稽，本院審認核屬正當。又受刑人所犯如
    附表編號1至12號所示之罪，業經臺灣臺南地方法院以110年
    度聲字第452號裁定應執行有期徒刑4年確定，是依上開最高
    法院裁判意旨，本院基於不利益變更禁止原則，於定本件應
    執行刑時，自不得逾有期徒刑4年4月之範圍，是本院衡酌受
    刑人所犯如附表所示各罪侵害法益之異同、對侵害法益之加
    重效益及時間、空間之密接程度，而為整體評價後，認本件
    合併定其應執行刑如主文所示，應屬適當。
四、依刑事訴訟法第477條第1項，刑法第50條第2項、第53條、
    第51條第5款，裁定如主文。
中　　華　　民　　國　　110 　年　　11　　月　　23　　日
                  刑事第三庭  法　官　蔡宗儒
以上正本證明與原本無異。
如不服本裁定，應於收受送達後5日內向本院提出抗告狀。（應
附繕本）
　　　　　　　　　　　　　　　書記官  潘瑜甄
中　　華　　民　　國　　110 　年　　11　　月　　23　　日
　　　
附表：受刑人許維霖定應執行之刑案件一覽表
編號  1 2 3 罪名  施用第二級毒品罪 施用第二級毒品罪 施用第二級毒品罪 宣告刑  有期徒刑3月（共二罪） ①有期徒刑2月 ②有期徒刑3月 有期徒刑4月 犯罪日期  ①107年11月6日 ②107年11月22日 ①107年10月1日 ②107年11月15日 108年1月10日 偵查（自訴）機關 年度及案號  臺灣臺南地方檢察署108年度毒偵字第78、113號 臺灣臺南地方檢察署108年度毒偵字第335、402號 臺灣臺南地方檢察署108年度毒偵字第1085號  最後 事實審 法院 臺灣臺南地方法院 臺灣臺南地方法院 臺灣臺南地方法院  案號 108年度簡字第490號 108年度簡字第1039號 108年度易字第711號  判決日期 108年3月4日 108年4月19日 108年7月31日  確定 判決 法院 臺灣臺南地方法院 臺灣臺南地方法院 臺灣臺南地方法院  案號 108年度簡字第490號 108年度簡字第1039號 108年度易字第711號  判決 確定日期 108年4月8日 108年5月20日 108年8月19日 是否為得易科罰金 、易服社會勞動之案件  均是 均是 均是 備註  臺灣臺南地方檢察署108年度執字第3079號、108年度執緝字第809號。  臺灣臺南地方檢察署108年度執字第4457號。  臺灣臺南地方檢察署108年度執字第5881號。   編號1至12號部分，前經臺灣臺南地方法院以110年度聲字第452號裁定應執行有期徒刑4年確定。   

編號  4 5 6 罪名  施用第二級毒品罪 施用第二級毒品罪 ①詐欺取財未遂罪 ②施用第二級毒品罪 宣告刑  有期徒刑4月 有期徒刑3月 ①有期徒刑3月 ②有期徒刑2月 犯罪日期  108年3月12日 107年8月11日19時30分許為警採尿時往前回溯96小時內某時 ①108年3月15日 ②108年3月12日 偵查（自訴）機關 年度及案號  臺灣臺南地方檢察署108年度毒偵字第1183號 臺灣臺南地方檢察署108年度撤緩毒偵字第111號 臺灣臺南地方檢察署108年度偵字第6935號  最後 事實審 法院 臺灣臺南地方法院 臺灣臺南地方法院 臺灣臺南地方法院  案號 108年度簡字第1879號 108年度簡字第2143號 108年度易字第1299號  判決日期 108年7月12日 108年8月30日 108年10月31日  確定 判決 法院 臺灣臺南地方法院 臺灣臺南地方法院 臺灣臺南地方法院  案號 108年度簡字第1879號 108年度簡字第2143號 108年度易字第1299號  判決 確定日期 108年8月5日 108年9月23日 108年11月25日 是否為得易科罰金 、易服社會勞動之案件  均是 均是 均是 備註  臺灣臺南地方檢察署108年度執字第6718號。  臺灣臺南地方檢察署108年度執字第7043號。  臺灣臺南地方檢察署109年度執字第302號。   編號1至12號部分，前經臺灣臺南地方法院以110年度聲字第452號裁定應執行有期徒刑4年確定。   

編號  7 8 9 罪名  施用第二級毒品罪 詐欺取財罪 詐欺取財罪 宣告刑  有期徒刑2月 有期徒刑2月 有期徒刑3月 犯罪日期  106年11月12日 107年7月15日至同年月16日 108年1月31日 偵查（自訴）機關 年度及案號  臺灣臺南地方檢察署108年度撤緩毒偵字第158號 臺灣臺南地方檢察署108年度偵字第2738號 臺灣臺南地方檢察署108年度偵字第10156號  最後 事實審 法院 臺灣臺南地方法院 臺灣臺南地方法院 臺灣臺南地方法院  案號 108年度簡字第2817號 108年度易字第861號 108年度簡字第3305號  判決日期 108年10月31日 108年12月16日 108年12月24日  確定 判決 法院 臺灣臺南地方法院 臺灣臺南地方法院 臺灣臺南地方法院  案號 108年度簡字第2817號 108年度易字第861號 108年度簡字第3305號  判決 確定日期 108年12月6日 109年1月13日 109年1月13日 是否為得易科罰金 、易服社會勞動之案件  均是 均是 均是 備註  臺灣臺南地方檢察署109年度執字第714號。  臺灣臺南地方檢察署109年度執字第1427號。  臺灣臺南地方檢察署109年度執字第2064號。   編號1至12號部分，前經臺灣臺南地方法院以110年度聲字第452號裁定應執行有期徒刑4年確定。   

編號  10 11 12 罪名  以網際網路對公眾散布而犯詐欺得利罪 詐欺取財罪 以網際網路對公眾散布而犯詐欺取財罪（共二罪） 宣告刑  有期徒刑1年 有期徒刑4月 ①有期徒刑1年 ②有期徒刑1年2月 犯罪日期  107年6月25日 107年7月5日 ①107年7月25日上午10時許前之某時日 ②107年7月25日下午3時許前之某時日 偵查（自訴）機關 年度及案號  臺灣臺南地方檢察署108年度偵字第16596號 臺灣臺南地方檢察署109年度偵字第14263號 臺灣臺南地方檢察署109年度偵字第14816、14817號  最後 事實審 法院 臺灣臺南地方法院 臺灣臺南地方法院 臺灣臺南地方法院  案號 109年度訴字第176號 109年度簡字第2873號 109年度訴字第1273號  判決日期 109年3月18日 109年9月17日 109年12月15日  確定 判決 法院 臺灣臺南地方法院 臺灣臺南地方法院 臺灣臺南地方法院  案號 109年度訴字第176號 109年度簡字第2873號 109年度訴字第1273號  判決 確定日期 109年4月21日 109年10月20日 110年1月19日 是否為得易科罰金 、易服社會勞動之案件  均否 均是 均否 備註  臺灣臺南地方檢察署109年度執字第3799號。  臺灣臺南地方檢察署109年度執字第8589號。  臺灣臺南地方檢察署110年度執字第1362號。   編號1至12號部分，前經臺灣臺南地方法院以110年度聲字第452號裁定應執行有期徒刑4年確定。   

編號  13   罪名  詐欺得利罪   宣告刑  有期徒刑4月   犯罪日期  107年10月3日   偵查（自訴）機關 年度及案號  臺灣臺中地方檢察署108年度偵字第26794號    最後 事實審 法院 臺灣臺中地方法院    案號 110年度簡字第724號    判決日期 110年8月20日    確定 判決 法院 臺灣臺中地方法院    案號 110年度簡字第724號    判決 確定日期 110年9月15日   是否為得易科罰金 、易服社會勞動之案件  均是   備註  臺灣臺中地方檢察署110年度執字第11876號。